臺灣彰化地方法院民事裁定
110年度消債更字第20號
聲  請  人  
即  債務人  陳婧怡（原名陳靜怡）    

代  理  人  李玲瑩律師（法扶律師）
上列當事人聲請消費者債務清理事件，本院裁定如下：
    主  文
債務人甲○○自中華民國一百一十年七月二十一日下午四時起開始
更生程序。
命司法事務官進行本件更生程序。
    理  由
一、聲請意旨略以：聲請人為國樂樂手，受嚴重特殊傳染性肺炎
    疫情影響，演出被迫取消或延期致收入銳減，因有不能清償
    債務之虞，已與最大債權銀行臺灣中小企業銀行股份有限公
    司（下稱臺企銀）於民國109年9月8日踐行法院前置調解（
    本院109年度司消債調字第166號，下稱前置調解事件）不成
    立，復未經法院裁定開始清算程序或宣告破產，爰依法聲請
    更生等語。
二、按債務人不能清償債務或有不能清償之虞者，得依本條例所
    定更生或清算程序，清理其債務。債務人無擔保或無優先權
    之債務總額未逾新臺幣（下同）1,200萬元者，於法院裁定
    開始清算程式或宣告破產前，得向法院聲請更生。消費者債
    務清理條例（下稱消債條例）第3條、第42條第1項定有明文
    。次按債務人對於金融機構負債務者，在聲請更生或清算前
    ，應向最大債權金融機構請求協商債務清償方案，或向其住
    、居所地之法院或鄉、鎮、市、區調解委員會聲請債務清理
    之調解。消債條例第151條第1項定有明文。再按法院開始更
    生程序之裁定，應載明其年、月、日、時，並即時發生效力
    。法院裁定開始更生或清算程序後，得命司法事務官進行更
    生或清算程序。消債條例第45條第1項、第16條第1項前段定
    有明文。
三、經查：
（一）聲請人為台灣人文事業有限公司負責人，自聲請更生前1
      日回溯5年即105年1月28日至110年1月27日間，營業額平
      均每月未逾200,000元乙情，有營業人銷售額與稅額申報
      書、109年度損益及稅額計算表在卷可稽，堪認聲請人屬
      消債條例第2條第1項所稱消費者，得聲請更生。
（二）聲請人於聲請本件更生前與最大債權銀行臺企銀踐行法院
      前置調解，惟調解不成立乙情，業經本院調取前置調解卷
      核閱屬實。
（三）聲請人無擔保債務餘額合計706,212元。聲請人受嚴重特
      殊傳染性肺炎疫情影響而收入銳減，近3個月每月平均收
      入約38,083元，其有存款188元，名下有汽車1輛。此外，
      查無其他財產可供清償債務。又聲請人每月必要生活費支
      出14,866元，低於依消債條例第64條之2第1項規定計算所
      得15,946元，應無浮報之虞。聲請人未成年子女現年10歲
      、8歲、6歲，有受扶養必要，應由聲請人與其前配偶共同
      負擔扶養費，以15,946元計算未成年子女每月必要生活費
      用，聲請人每月應負擔3名未成年子女扶養費各7,973元（
      計算式：15,946元/2人＝7,973元），聲請人主張須負擔3
      名未成年子女扶養費各7,000元，尚屬相當。準此，聲請
      人每月平均所得38,083元，扣除個人必要生活費14,866元
      及3名未成年子女扶養費21,000元（計算式：7,000元＋7,0
      00元＋7,000元＝21,000元）後，尚有餘額2,217元（計算式
      ：38,083元－14,866元－21,000元＝2,217元）可供清償債務
      。聲請人如以該餘額清償債務706,212元，須逾27年始得
      清償完畢（計算式：706,212元/2,217元≒319月，約27年
      ），加計利息及違約金後其還款年限更長，酌以聲請人其
      他財產價值不高，所能清償債務亦屬有限。是聲請人有更
      生必要，堪予認定。
四、此外，本件查無消債條例第6條第3項、第8條或第46條各款
    應駁回更生聲請之事由存在，則本件聲請為有理由，應予准
    許。爰依消債條例第11條第1項、第45條第1項、第16條第1
    項，裁定如主文。
中　　華　　民　　國　　110 　年　　7 　　月　　21　　日
                  民事第四庭    法  官  歐家佑
以上正本係照原本作成。
不得抗告。
本裁定已於中華民國110年7月21日下午4時整公告。
中　　華　　民　　國　　110 　年　　7 　　月　　21　　日
                                書記官  黃明慧